【裁判字號】    95,裁,1389
【裁判日期】    950629
【裁判案由】    營業稅
【裁判全文】
最  高  行  政  法  院  裁  定
                                     95年度裁字第01389號
上  訴  人  甲○○
被 上 訴人  財政部臺灣省北區國稅局
代  表  人  許虞哲
                          送達代收人楊倩宜
上列當事人間因營業稅事件，上訴人對於中華民國93年10月14日
臺北高等行政法院92年度訴字第1874號判決，提起上訴，本院裁
定如下：
    主  文
上訴駁回。
上訴審訴訟費用由上訴人負擔。
    理  由
一、按對於高等行政法院判決之上訴，非以其違背法令為理由，
    不得為之，行政訴訟法第242條定有明文。依同法第243條第
    1項規定，判決不適用法規或適用不當者，為違背法令；判
    決有同法條第2項所列各款情形之一者，為當然違背法令。
    又提起上訴，應以上訴狀表明上訴理由並應添具關於上訴理
    由之必要證據，復為同法第244條第1項第4款及第2項所明定
    。是當事人提起上訴，如以原審判決有不適用法規或適用不
    當為理由時，其上訴狀應有具體之指摘，並揭示該法規之條
    項或其內容；如以原審判決有上開規定所列各款情形之當然
    違背法令為理由時，其上訴狀應揭示合於該款之事實。如上
    訴狀未依此項方法表明，或其所表明者，顯與上開法條規定
    之情形不相合時，即難認為已對原審判決之違背法令有具體
    之指摘，其上訴自難認為合法。
二、本件上訴意旨略以：上訴人於原審主張因不諳法律，不知承
    攬與工地召集監工之區別，故簽約時僅係基於受僱及召集施
    工人員之真意，並無承攬工程之意。況上訴人實際收受立電
    股份有限公司（下稱立電公司）支付之11,496,803元，除自
    己之薪資外，業已全數依薪資表交予各同行領取無誤，顯見
    上訴人係代發薪資，並非承攬。原審對上訴人之主張並未調
    查，判決理由不備當然違背法令；並錯誤認定上訴人為營業
    稅法上之納稅義務人，適用法規不當，請廢棄原判決等語。
三、查被上訴人以上訴人未依法辦理營業登記，擅自於民國88年
    度分包立電公司所承包之「臺灣電力公司基隆區營業處88年
    度配電外線帶料發包工程」中平溪及汐止服務所轄區內之業
    務，金額新臺幣（下同）11,496,803元（含稅），未依規定
    開立統一發票，亦未申報銷售額，致逃漏營業稅計547,467
    元，乃核定補徵營業稅547,467元，並按所漏稅額處3倍之罰
    鍰計1,642,400元（計至百元止）。上訴人不服，循序提起
    行政訴訟。原判決依上訴人與立電公司所簽之配電外線工程
    共同承攬合約書影本、立電公司說明書影本、談話筆錄影本
    、檢舉書影本、薪資印領清冊影本、付款支票及匯款單影本
    等證據資料，認上訴人為承攬工程之負責人，其非僅為代理
    召集工作人員及分配薪資之受僱員工，其未辦營業登記，承
    攬系爭工程未開立統一發票，逃漏營業稅之事實，洵堪認定
    等由，而維持訴願決定及原處分，已就上訴人爭執各點詳以
    敘明不採之理由。上訴意旨，係就原審取捨證據、認定事實
    之職權行使，指摘其為不當，及對原判決所為論斷，泛言未
    論斷，難認為對原判決之如何違背法令已有具體之指摘，依
    首揭說明，其上訴為不合法，應予駁回。
三、依行政訴訟法第249條第1項前段、第104條、民事訴訟法第
    95條、第78條，裁定如主文。
中    華    民    國    95    年    6     月    29    日
                  第三庭審判長法  官  趙  永  康
                              法  官  鄭  淑  貞
                              法  官  侯  東  昇
                              法  官  黃  淑  玲
                              法  官  林  文  舟
以  上  正  本  證  明  與  原  本  無  異
中    華    民    國    95    年    6     月    29    日
                              書記官  阮  桂  芬


司法院資訊處製作；財團法人民間司法改革基金會備份。
